---
title: "Визуализация персонажей Звездных войн"
author: "Korsakova Daria"
output: github_document
---

```{r load-packages, include=FALSE}
library(tidyverse)
```

### Взглянем на фрейм starwars.

```{r glimpse-starwars}
glimpse(starwars)
```

### Модифицируйте следующий график для замены цвета всех точек на розовый (`"pink"`).

```{r scatterplot}
ggplot(starwars, 
       aes(x = height, y = mass, color = gender, size = birth_year)) +
  geom_point(color = "pink")
```

### Добавьте заголовок и подписи к осям и легенде. Раскомментируйте строчки, чтобы увидеть результат.

```{r scatterplot-labels}
ggplot(starwars, 
       aes(x = height, y = mass, color = gender, size = birth_year)) +
  geom_point(color = "#30509C") +
  labs(
    title = "Зависимость роста от веса",
    x = "Рост", 
    y = "Вес"
    )
```

### Выберите одну категориальную переменную из набора данных и постройте столбчатый график ее распределения.

(Небольшой фрагмент стартового кода представлен ниже и этот фрагмент кода не будет исполняться (настройка `eval = FALSE`), поскольку имеющийся код синтаксически некорректен и не может быть исполнен, что заблокирует весь документ.
Когда вы дополните этот код, замените настройку фрагмента на `eval = TRUE` либо вообще удалите опцию `eval`).

```{r barplot}
ggplot(starwars, aes(x = eye_color)) +
  geom_bar()
```

### Выберите одну числовую переменную из набора данных и постройте гистограмму ее распределения.

(На сей раз стартового фрагмента кода нет, работайте самостоятельно!)

```{r histogram}
ggplot(starwars, aes(x = height)) + 
  geom_histogram() +
  labs(
    x = "Рост",
    y = "Частота",
    title = "Масса"
)
```

### Выберите числовую и категориальную переменные и создайте визуализацию (вы сами выбираете тип!) отношения между этими переменными. Помимо вашего кода и результата, изложите интерпретацию вашей визуализации.

```{r num-cat}
ggplot(starwars, aes(y = height,
                  x = gender)) +
  geom_boxplot() +
  labs(
    x = "Пол",
    y = "Рост",
    title = "Рост персонажей по полу"
  )
```
### Вывод: Наибольший разброс значений роста наблюдается у masculine, также и медианные значения наивысшие. у неопределнного пола медианное значение роста на уровне masculine, разброса данных-совсем нет. У feminine наименьшие значения роста. 


### Выберите две категориальные переменные и создайте визуализацию отношения между этими переменными. Помимо вашего кода и результата, изложите интерпретацию вашей визуализации.

```{r cat-cat}
ggplot(starwars, aes(x = species, fill = gender)) +
  geom_bar()

```

### Выберите две числовые и две категориальные переменные и создайте визуализацию, которая включает все эти переменные. Изложите интерпретацию вашей визуализации.

```{r multi}

```
---
title: "Визуализация персонажей Звездных войн"
author: "Korsakova Daria"
output: github_document
---

```{r load-packages, include=FALSE}
library(tidyverse)
library(ggridges)
```

### Взглянем на фрейм starwars.

```{r glimpse-starwars}
glimpse(starwars)
```

### Модифицируйте следующий график для замены цвета всех точек на розовый (`"pink"`).

```{r scatterplot}
ggplot(starwars, 
       aes(x = height, y = mass, color = gender, size = birth_year)) +
  geom_point(color = "pink")
```

### Добавьте заголовок и подписи к осям и легенде. Раскомментируйте строчки, чтобы увидеть результат.

```{r scatterplot-labels}
ggplot(starwars, 
       aes(x = height, y = mass, color = gender, size = birth_year)) +
  geom_point(color = "#30509C") +
  labs(
    title = "Зависимость роста от веса",
    x = "Рост", 
    y = "Вес"
    )
```

### Выберите одну категориальную переменную из набора данных и постройте столбчатый график ее распределения.

(Небольшой фрагмент стартового кода представлен ниже и этот фрагмент кода не будет исполняться (настройка `eval = FALSE`), поскольку имеющийся код синтаксически некорректен и не может быть исполнен, что заблокирует весь документ.
Когда вы дополните этот код, замените настройку фрагмента на `eval = TRUE` либо вообще удалите опцию `eval`).

```{r barplot}
ggplot(starwars, aes(x = eye_color)) +
  geom_bar() +
 labs(
    title = "Распределение цвета глаз у персонажей",
    x = "Цвет глаз", 
    y = "Количество"
    )

```

### Выберите одну числовую переменную из набора данных и постройте гистограмму ее распределения.

(На сей раз стартового фрагмента кода нет, работайте самостоятельно!)

```{r histogram}
ggplot(starwars, aes(x = mass)) + 
  geom_histogram() +
  labs(
    x = "Вес",
    y = "Частота",
    title = "Распределение веса"
)
```

### Выберите числовую и категориальную переменные и создайте визуализацию (вы сами выбираете тип!) отношения между этими переменными. Помимо вашего кода и результата, изложите интерпретацию вашей визуализации.

```{r num-cat}
ggplot(starwars, aes(y = height,
                  x = gender)) +
  geom_boxplot() +
  labs(
    x = "Пол",
    y = "Рост",
    title = "Распределение роста персонажей в зависимости от пола"
  )
```
### Вывод: Наблюдается наибольший разброс веса у masculine, медианные значения также выше. Кроме того, присутствует неопредленные пол, у которого медианное значение роста также выше, чем у feminine и находится примерно на уровне masculine, однако разброса данных не наблюдается. 


### Выберите две категориальные переменные и создайте визуализацию отношения между этими переменными. Помимо вашего кода и результата, изложите интерпретацию вашей визуализации.

```{r cat-cat}
ggplot(starwars, aes(x = gender, 
                  fill = hair_color)) +
  geom_bar() +
  labs(
    x = "Пол",
    y = "Количество",
    title = "Распределение цвета волос персонажей по каждому полу"
  )

```

### Вывод: У maculine в большей степень цвет волос не задан, в остальных случаях в большинстве своем волосы - коричневого или черного цвета. Также есть персонажи блондины, с белым и каштановым цветом волос. У feminine - в основном коричневые волосы или черные. Есть те, у кого неизвестен пол - у них в равной степени отмечаются разные оттенки. И в целом среди персонажей наблюдается большее количество musculine. 

### Выберите две числовые и две категориальные переменные и создайте визуализацию, которая включает все эти переменные. Изложите интерпретацию вашей визуализации.

```{r multi}

ggplot(starwars,
       aes(x = height, 
           y = birth_year,
           colour = hair_color,
           shape = gender)) +
  geom_point() +
  scale_colour_viridis_d() +
  labs(
    x = "Рост",
    y = "Год рождения",
    
  )

```
### Показана зависимость роста от года рождения. Наибольший рост наблюдается у masculine, при этом цвет волос у них варируется, но в большинстве случаев цвет - не задан. У feminine - рост  в большинстве случаев меньше. Только у одного персонажа masculine - рост меньше. Годы рождения у feminine и msculine  визуально схожи, только в одном случае наблюдается экстримальное значение как по году рождения, так и по росту.Цвета волос у feminine - варьируют.